【裁判字號】    98,訴,407
【裁判日期】    980827
【裁判案由】    毒品危害防制條例
【裁判全文】
臺灣苗栗地方法院刑事判決               98年度訴字第407號
公  訴  人  臺灣苗栗地方法院檢察署檢察官
被      告  甲○○
                    另案於臺灣臺中監獄苗栗分監執行中
上列被告因毒品危害防制條例案件，經檢察官提起公訴（97年度
偵字第4544號、98年度毒偵字第466號），被告於本院準備程序
進行中，就被訴事實為有罪之陳述，經本院告知簡式審判程序意
旨，並聽取公訴人及被告之意見後，本院以簡式審判程序審理，
判決如下：
    主  文
甲○○持有第一級毒品達一定數量，累犯，處有期徒刑壹年；第
一次扣案之海洛因伍拾參包（合計淨重參拾柒點捌肆公克，純度
百分之參壹點捌貳，純質淨重拾貳點零肆公克）、大麻壹包（淨
重零點壹貳公克）均沒收銷燬之，扣案如附表一所示之物均沒收
。又持有第一級毒品，累犯，處有期徒刑陸月；扣案之海洛因貳
包（驗餘淨重零點捌參玖捌公克），扣案如附表二所示之物沒收
。又施用第二級毒品，累犯，處有期徒刑陸月；扣案之安非他命
壹包（毛重零點參貳公克）沒收銷燬之，扣案如附表二所示之物
沒收。應執行有期徒刑壹年拾月。扣案之海洛因伍拾伍包（合計
驗餘淨重參拾捌點陸柒玖捌公克，第一次扣案之海洛因純度百分
之參壹點捌貳，純質淨重拾貳點零肆公克）、大麻壹包（淨重零
點壹貳公克）、安非他命壹包（毛重零點參貳公克）均沒收銷燬
之，扣案如附表一、二所示之物均沒收。
    犯罪事實及理由
一、犯罪事實：
    本件犯罪事實，除將起訴書犯罪事實欄一第5行「於民國96
    年7月16日執行完畢」等文字刪除，更正為「於96年6月4日
    縮刑期滿執行完畢（構成累犯）」等文字；並分別於犯罪事
    實欄二2.第7 行「海洛因2 包」、「安非他命1 包」後補充
    「（驗餘淨重0.8398公克）」、「（毛重0.32公克）」等文
    字，其餘均引用檢察官起訴書之記載（如附件）。
二、證據論述：
    除增加被告甲○○於本院之自白及臺灣高等法院被告前案紀
    錄表1份外，其餘亦引用檢察官起訴書之記載（如附件）。
三、論罪科刑：
    (一)核被告甲○○就犯罪事實欄二1.部分所為，係犯毒品危害
      防制條例第11條第1 項、第4 項、第2 項之持有第一級毒
      品達一定數量罪、持有第二級毒品罪；就犯罪事實欄二2.
      部分所為係犯同條例第10條第2 項之施用第二級毒品罪及
      第11條第1 項之持有第一級毒品罪。被告就上述犯罪事實
      欄二1.部分所持有第一級毒品海洛因53包（合計淨重37.8
      4 公克，純度百分之31.82 ，純質淨重12.04 公克），超
      過行政院依毒品危害防制條例第11條第4 項公布施行之「
      轉讓持有毒品加重其刑之數量標準」，其第2 條第1 款、
      第2 款規定轉讓持有第一級毒品淨重5 公克以上，應加重
      其刑至二分之一。
    (二)被告甲○○其一個持有行為，而同時持有第一級毒品海洛
      因達一定數量、第二級毒品大麻，為想像競合犯，應從一
      重以持有第一級毒品達一定數量罪處斷【至檢察官認為其
      所犯的上述2 罪，犯意個別，行為互殊，應予以分論併罰
      ，容有誤會，附此敘明。】。又其另持有第二級毒品安非
      他命後進而施用，持有之低度行為，為施用之高度行為所
      吸收，不另論罪。又其所犯之上述3 罪，犯意各別，行為
      互殊，應予以分論併罰。
    (三)被告有事實欄所載之施用毒品前科素行，於96年6 月4 日
      執行完畢，此有臺灣高等法院被告前案紀錄表1 份在卷可
      佐，是其於上述有期徒刑執行完畢後，5 年內故意再犯
      本件上述有期徒刑以上的3 罪，均為累犯，均應依刑法第
      47條第1 項規定，加重其刑，並就其持有第一級毒品達一
      定數量部分遞加重其刑。
    (四)爰審酌被告曾因施用毒品而觸法，經強制戒治執行完畢釋
      放後，又曾因施用毒品經法院判處有期徒刑確定執行完畢
      ，復分別持有、施用上述毒品，實不足取。並斟酌其施用
      毒品對個人身心戕害甚鉅，然未危害他人。復衡酌其犯罪
      之動機、智識程度、所生危害，及犯後坦承犯行之態度，
      持有第一級毒品數量非少等一切情狀，分別量處如主文所
      示之刑，並定其應執行刑。至檢察官就被告持有海洛因達
      一定數量部分，具體求處有期徒刑3 年以上，茲因其自始
      坦承犯行，犯後態度尚佳，應認檢察官求刑稍嫌過重，略
      予調減，附此敘明。
    (五)末查，扣案之第一級毒品海洛因55包（合計驗餘淨重38.6
      798 公克，第一次扣案之海洛因純度百分之31.82 ，純質
      淨重12.04 公克）、大麻1 包（淨重0.12公克）、安非他
      命1 包（毛重0.32公克）均係查獲之毒品，應依毒品危害
      防制條例第18條第1 項前段之規定沒收銷燬之。至於鑑驗
      耗損之海洛因0.0022公克（第二次扣案），既已滅失，毋
      庸再予宣告沒收銷燬，附此敘明。扣案之毒品分裝塑膠匙
      4 支、電子磅秤1 台、毒品分裝塑膠分裝袋14只、分裝管
      1 支，分別係其所有供持有海洛因、吸食安非他命之用，
      應依刑法第38條第1 項第2 款之規定沒收。
據上論斷，應依刑事訴訟法第273 條之1 第1 項、第299 條第1
項前段、第310 條之2 、第454 條第2 項，毒品危害防制條例第
10條第2 項、第11條第1 項、第2 項、第4 項、第18條第1 項前
段，刑法第11條前段、第47條第1 項、第55條前段、第51條第5
款、第38條第1 項第2 款，判決如主文。
本案經檢察官黃明正到庭執行職務。
中    華    民    國    98    年    8    月    27    日
                  刑事第三庭  法  官  呂曾達
以上正本證明與原本無異。
如不服本判決應於收受判決後10日內向本院提出上訴書狀，並應
應敘述具體理由。其未敘述上訴理由者，應於上訴期間屆滿後20
日內向本院補提理由書 (均須按他造當事人之人數附繕本)「 切
勿逕送上級法院」。告訴人或被害人如對本判決不服者，應具備
理由請求檢察官上訴，其上訴期間之計算係以檢察官收受判決正
本之日期為準。
                              書記官  許千士
中    華    民    國    98    年    8     月    27    日
附錄論罪科刑法條
毒品危害防制條例10條第2項、第11條第1項、第2項、第4項。
毒品危害防制條例第10條
施用第一級毒品者，處 6 月以上 5 年以下有期徒刑。
施用第二級毒品者，處 3 年以下有期徒刑。
毒品危害防制條例第11條
持有第一級毒品者，處 3 年以下有期徒刑、拘役或新臺幣 5 萬
元以下罰金。
持有第二級毒品者，處 2 年以下有期徒刑、拘役或新臺幣 3 萬
元以下罰金。
持有專供製造或施用第一、二級毒品之器具者，處 1 年以下有
期徒刑、拘役或新臺幣 1 萬元以下罰金。
持有毒品達一定數量者，加重其刑至二分之一，其標準由行政院
定之。
附表一：
毒品分裝塑膠匙肆支、電子磅秤壹台、毒品分裝塑膠分裝袋拾肆
只（如犯罪事實欄二1.部分所示）
附表二：
分裝管壹支（如犯罪事實欄二2.部分所示）


司法院資訊處製作；財團法人民間司法改革基金會備份。
